【裁判字號】    98,簡上,76
【裁判日期】    981231
【裁判案由】    傷害
【裁判全文】
臺灣雲林地方法院刑事判決              98年度簡上字第76號
上  訴  人
即  被  告  丙○○
上列上訴人即被告因傷害案件，不服本院北港簡易庭中華民國98
年10月20日98年度港簡字第136 號刑事簡易判決（檢察官聲請簡
易判決處刑案號：98年度調偵字第190 號），提起上訴，本院第
二審合議庭判決如下：
    主  文
上訴駁回。
丙○○緩刑貳年。
    事  實
一、丙○○於民國97年11月8 日凌晨2 時許，在雲林縣鄉二崙鄉
    大同村23號「上海夜歡唱廣場」內飲酒後，基於傷害他人身
    體之犯意，無故推倒在場之甲○○，致甲○○受有右上臂、
    右手腕、右大腿、右小腿多處挫瘀傷及頭部外傷等傷害。
二、案經甲○○訴由雲林縣警察局西螺分局報告臺灣雲林地方法
    院檢察署檢察官聲請簡易判決處刑。
    理  由
一、認定犯罪事實所憑之證據及理由：
  (一)證據能力部分：
    按被告以外之人於審判外之陳述，雖不符刑事訴訟法第159
    條之1 至之4 等4 條規定，而經當事人於審判程序同意作為
    證據，法院審酌該陳述作成時之情況，認為適當者，亦得作
    為證據，刑事訴訟法第159 條之5 第1 項定有明文。經查，
    本判決後開所引用之各該被告以外之人於審判外之陳述（包
    括言詞及書面陳述），原則上均不得作為證據使用，但被告
    丙○○於本院審理中均表示同意作為證據使用，本院審酌上
    開證據製作時之情況，並無違法不當之情事，認為以之作為
    證據應屬適當，揆諸前開規定，應認該等供述證據例外具有
    證據能力。
  (二)證明力部分：
    上開犯罪事實，業據被告在本院審理中坦承不諱，核與證人
    即告訴人甲○○在警詢及檢察事務官面前所為之指證情節相
    吻合，復有財團法人佛教慈濟綜合醫院大林分院97年11月11
    日診字第Ｚ000000000號醫療診斷證明書1 紙在卷可稽。綜上
    足認被告之自白與事實相符，可以採信，本案事證明確，被
    告犯行洵堪認定，應依法論科。
二、論罪科刑之理由：
  (一)核被告所為，係犯刑法第277條第1 項傷害罪。
  (二)原審以被告罪證明確，因而適用刑事訴訟法第449 條第1 項
    前段、第454 條第2 項，刑法第277 條第1 項、第41條第1
    項前段，刑法施行法第1 條之1 第1 項、第2 項前段之規定
    ，並審酌一切情狀，量處被告有期徒刑2 月，且諭知易科罰
    金之折算標準，認事用法，並無不合，量刑亦屬妥適。被告
    上訴意旨認案發時係係在「97年10月5 日」，而非「97年11
    月8 日」，且若甲○○遭被告推倒，當不至於會有多處擦傷
    ，又原審判決量刑過重，請求撤銷原判決云云，為無理由，
    應予駁回。
  (三)被告未曾因故意犯罪受有期徒刑以上刑之宣告，有臺灣高等
    法院被告前案紀錄表在卷可稽，可認被告平日素行尚佳，係
    因一時失慮致罹刑典，歷此科刑判決，當知警惕而無再犯之
    虞，且被告於本院審理時坦承犯行，復與甲○○和解成立，
    賠償甲○○新臺幣2 萬元，已見悔改之意，甲○○亦表示願
    意原諒被告，不再追究，並具狀撤回對被告之傷害告訴，此
    有刑事撤回狀1 紙在卷為憑，檢察官復同意給予被告緩刑之
    機會，故本院認對被告所宣告之刑，以暫不執行為適當，爰
    依刑法第74條第1 項第1 款規定，併予宣告緩刑2 年，用啟
    自新。
據上論斷，應依刑事訴訟法第455 條之1 第3 項、第368 條，刑
法第74條第1 項第1 款，判決如主文。
本案經檢察官乙○○到庭執行職務。
中    華    民    國    98    年    12    月    31    日
                  刑事第七庭  審判長法  官 許 佩 如
                                    法  官 楊 欣 怡
                                    法  官 王 紹 銘
以上正本證明與原本無異。
不得上訴。
                                    書記官 洪 秀 虹
中    華    民    國    98    年    12    月    31    日
附錄本案論罪科刑法條全文：
中華民國刑法第277 條（普通傷害罪）
傷害人之身體或健康者，處3 年以下有期徒刑、拘役或1 千元以
下罰金。
犯前項之罪因而致人於死者，處無期徒刑或7 年以上有期徒刑；
致重傷者，處3 年以上10年以下有期徒刑。

司法院資訊處製作；財團法人民間司法改革基金會備份。
